臺灣桃園地方法院刑事判決
110年度簡上字第209號
上  訴  人
即  被  告  陳威羽


上列上訴人即被告因毀損案件，不服本院中華民國110年3月22日
110年度壢簡字第258號刑事簡易判決（聲請簡易判決處刑案號：
臺灣桃園地方檢察署109年度偵字第15226號），提起上訴，本院
管轄之第二審合議庭判決如下：
    主  文
原判決撤銷。 
陳威羽犯毀損他人物品罪，處拘役拾伍日，如易科罰金，以新臺
幣壹仟元折算壹日。
    事實及理由
一、本案犯罪事實及證據，除證據部分補充「被告陳威羽於本院
    審理時之自白」外，其餘均引用如附件原審刑事簡易判決書
    之記載。
二、被告上訴意旨略以：被告與告訴人藍珮珊已調解成立，請求
    從輕量刑等語。
三、撤銷改判之理由：
    核被告所為，係犯刑法第354條之毀損他人物品罪。原審以
    被告犯罪事證明確，予以論罪科刑，固非無見。惟查：被告
    於原審判決後，已與告訴人調解成立，並已付清調解金乙節
    ，業據被告於本院審理程序中陳明在卷，復有本院調解筆錄
    及郵政入戶匯款申請書影本各1份附卷可佐，故本案量刑基
    礎已有變更，原審未及審酌此部分對被告有利之科刑情狀，
    容有未洽，自應由本院撤銷改判。
四、量刑：
    爰審酌被告不思理性解決與告訴人之糾紛，恣意踹踢告訴人
    住家車庫鐵門，致該鐵門不堪使用，侵害告訴人財產權，其
    所為實不可取，惟念及犯後尚能坦承犯行，且已與告訴人調
    解成立，賠償告訴人損失，犯後態度尚可，以及其犯罪目的
    、手段、犯罪所生損害，兼衡被告高職畢業之智識程度，家
    庭經濟狀況等一切情狀，量處如主文所示之刑，並諭知易科
    罰金之折算標準。
五、依刑事訴訟法第455條之1第1項、第3項、第369條第1項前段
    、第364條、第373、第299條第1項前段，判決如主文。
本案經檢察官林佳勳聲請簡易判決處刑，檢察官洪鈺勛到庭執行
職務。
中　　華　　民　　國　　111 　年　　1 　　月　　21　　日
                  刑事第十三庭審判長法  官  潘怡華
                                    法  官  簡方毅
                                    法　官　王兆琳
以上正本證明與原本無異。
不得上訴。
                                    書記官　鄭哲霖
中　　華　　民　　國　　111 　年　　1 　　月　　21　　日
附錄論罪科刑法條全文： 
刑法第354條
毀棄、損壞前2條以外之他人之物或致令不堪用，足以生損害於
公眾或他人者，處2年以下有期徒刑、拘役或1萬5000元以下罰金
。

附件：
臺灣桃園地方法院刑事簡易判決
110年度壢簡字第258號
聲　請　人　臺灣桃園地方檢察署檢察官
被　　　告　陳威羽
上列被告因毀損案件，經檢察官聲請以簡易判決處刑（109年度
偵字第15226號），本院判決如下：
    主  文
陳威羽犯毀損他人物品罪，處拘役肆拾日，如易科罰金，以新臺
幣壹仟元折算壹日。
    事實及理由
一、本案犯罪事實及證據，均引用附件檢察官聲請簡易判決處刑
    書之記載。
二、核被告所為，係犯刑法第354條毀損他人物品罪。本院審酌
    被告未能理性處理其與鄰居即告訴人藍珮珊間之糾紛，恣意
    踹踢告訴人住家車庫鐵門，致該鐵門凹陷損壞無法正常啟閉
    而不堪使用，造成告訴人受有財產上損害，應予非難，並考
    量被告犯後對其犯行坦承不諱之犯後態度，及本案經本院安
    排調解，被告雖遵期到庭，惟告訴人來電表示其無意願出席
    調解（見本院卷第25頁）等情節，兼衡被告高職畢業之教育
    程度、自陳家庭經濟狀況勉持，及其為本案犯行之動機、目
    的、手段、所毀損財物之價值等一切情狀，量處如主文所示
    之刑，並依刑法第41條第1項前段之規定，諭知易科罰金之
    折算標準。
三、據上論斷，應依刑事訴訟法第449條第1項前段、第3項、第4
    54條第2項，逕以簡易判決處刑如主文。
四、如不服本判決，應於判決送達後20日內，向本院提出上訴狀
    （應附繕本），上訴於本院合議庭。
五、本案經檢察官林佳勳聲請以簡易判決處刑。
中    華    民    國   110    年    3     月    22    日
                  刑事第七庭  法  官  陳布衣
以上正本證明與原本無異。
如不服本判決，應於判決送達後20日內向本院提出上訴狀（應附
繕本）。
                              書記官  黃政偉
中    華    民    國   110    年    3     月    25    日
附錄論罪科刑法條全文：
中華民國刑法第354條
毀棄、損壞前二條以外之他人之物或致令不堪用，足以生損害於
公眾或他人者，處二年以下有期徒刑、拘役或一萬五千元以下罰
金。
附件：
臺灣桃園地方檢察署檢察官聲請簡易判決處刑書
                                    109年度偵字第15226號
    被      告  陳威羽  年籍地址詳卷
    選任辯護人  范振中律師
                黃俊華律師
                張嘉珉律師
上列被告因毀損案件，業經偵查終結，認為宜聲請以簡易判決處
刑，茲將犯罪事實及證據並所犯法條分敘如下：
        犯罪事實
一、陳威羽與藍珮珊為分別居住在桃園市○○區○○路00巷0弄0號、
    12號之鄰居，因不滿藍珮珊將其所有之車輛3台停放於陳威
    羽與家人經常停放之社區內車位，遂基於毀損之犯意，於民
    國109年3月13日上午10時43分許，在藍珮珊上址住處門口對
    其恫稱：「妳還要不要住這裡？」等語（所涉恐嚇危安部分
    另為不起訴處分），並以腳踢踹告訴人住家車庫鐵門，致該
    鐵門凹陷損壞無法正常啟閉而不堪使用，足以生損害於藍珮
    珊。
二、案經藍珮珊訴由桃園市政府警察局龍潭分局報告偵辦。
        證據並所犯法條
一、上揭犯罪事實，業據被告陳威羽於警詢時及偵查中供承不諱
    ，核與告訴人藍珮珊於警詢時及偵查中指訴、證人賴麗枝於
    偵查中證述之情節相符，復有監視器畫面截圖及告訴人提出
    之鐵門維修單據在卷足資佐證，事證明確，被告罪嫌堪予認
    定。
二、核被告陳威羽所為，係犯刑法第354條之毀損罪嫌。另為避
    免再生釁端，本件姑隱當事人欄位之年籍及地址，特予敘明
    。
三、依刑事訴訟法第451條第1項聲請逕以簡易判決處刑。
    此  致
臺灣桃園地方法院
中    華    民    國   109    年    12    月    22    日
                              檢  察  官  林佳勳
本件證明與原本無異
中    華    民    國   110    年     1    月    12    日
                              書  記  官  張家華